【裁判字號】    89,易,63
【裁判日期】    890202
【裁判案由】    竊盜
【裁判全文】
臺灣臺中地方法院刑事判決                            八十九年度易字第六三號
    公  訴  人  臺灣臺中地方法院檢察署檢察官
    被      告  乙○○
右列被告因竊盜案件，經檢察官提起公訴 (八十八年度偵字第一五六六二號)，本院
判決如左：
    主  文
乙○○竊盜，處罰金參仟元，如易服勞役，以參佰元折算壹日。
    事  實
一、乙○○意圖為自己不法之所有，於民國八十八年六月三十日上午十一時三十分許
    ，在臺中縣大甲鎮○○路二七五號三樓渠與甲○○租住處，竊取甲○○所有置於
    房間內床舖上之黑色皮包一只（內有行動電話一具，新臺幣（下同）一千元及證
    件等物）。嗣為甲○○查覺，並分別在住處三樓樓梯口、四樓及乙○○身上起出
    其竊得之內有證件之皮包、行動電話及一千元現款。
二、案經臺中縣警察局大甲分局報請臺灣臺中地方法院檢察署檢察官偵查起訴。
    理  由
一、訊據被告乙○○矢口否認有何竊盜犯行，辯稱渠只是將被害人甲○○的皮包拿起
    ，並非竊取云云。經查：被告竊取被害人甲○○所有內有現款、行動電話、證件
    之皮包事實，業被害人甲○○於警訊時指訴歷歷，而被告於警訊時辯稱渠在樓梯
    之電話旁見被害人皮包置該處，渠遂將之拿起，待被害人詢問其有無拿取其皮包
    ，渠馬上就歸還云云，復於偵訊中辯稱渠僅拿行動電話及一千元交還李女，渠只
    是要至四樓曬棉被，將一千元拿在手上云云。嗣於審理中提出被害人和解書記載
    稱渠係開玩笑將被害人之皮包藏起來云云，有和解書一紙可參。其先後供述不一
    ，已難輕信，而被告於審理中猶提出和解書載以渠係開玩笑所為云云，其砌詞圖
    卸之情，至為明確。復參以被告於警訊時供認知其不對、知道錯了等語，益徵被
    告當有竊盜犯行，否則何需坦言錯誤。此外，復有贓物認領保管單一紙在卷可參
    ，其竊盜事證明確，犯行堪予認定，應予依法論科。
二、核被告乙○○所為，係犯刑法第三百二十條第一項竊盜罪。爰審酌被告一時為貪
    慾矇蔽、短於思慮、而竊得物品不多、所生危害非鉅、惟事後未坦承犯行等一切
    情狀，量處如主文所示之刑，並諭知易服勞役之折算標準。
據上論斷，應依刑事訴訟法第二百九十九條第一項前段、刑法第三百二十條第一項、
第四十二條第二項，罰金罰鍰提高標準條例第一條前段、第二條，判決如主文。
中      華      民      國      八十九      年      二    月    二      日
                                      臺灣臺中地方法院刑事第七庭
                                          法  官  陳  葳
右正本證明與原本無異。
如不服本判決，應於判決送達後十日內向本院提出上訴狀，上訴於臺灣高等法院臺中
分院( 須附繕本 )。
                                          書記官
中      華      民      國八十九      年      二    月    二      日
附錄法條
刑法第三百二十條第一項：意圖為自己或第三人不法之所有，而竊取他人之動產者，
為竊盜罪，處五年以下有期徒刑、拘役或五百元以下罰金。


司法院資訊處製作；財團法人民間司法改革基金會備份。
